# Magenta Paredes

# < Software Developer />

# **SOBRE MÍ**

Soy una desarrolladora web apasionada, dedicada y con un instinto natural para resolver problemas complejos. Desde joven, me he sentido atraída por el desarrollo web, lo que me ha permitido acumular experiencia significativa y habilidades que me convierten en una incorporación valiosa a cualquier equipo de desarrollo de software.

### **EXPERIENCIA PROFESIONAL**

### **Analista Junior**

Niubiz

Enero 2023 - Marzo 2024

Atendí y resolví incidentes asociados a POS y la App Vendemás, utilizando SQL para implementar soluciones técnicas y analíticas. Colaboré en un ambiente que promovió el trabajo en equipo y la resolución eficiente de problemas.

# Junior Software Developer Tiendas Ripley - Devuelve R

Octubre 2022 - Diciembre 2022

Participé activamente en un proyecto de migración de JavaScript a TypeScript para optimizar motores de envío de correos, utilizando TypeScript y NestJS. Contribuí a la eficiencia y mejora de los procesos del equipo con mis conocimientos técnicos.

# Trainee Sofware Developer MDP Consulting – Ticketera Servidesk

Septiembre 2022 - Octubre 2022

usuario (UX) y diseño de interfaz (UI).

Aporté en el mejoramiento del diseño responsive de la aplicación, empleando herramientas como Figma.

Participé en tareas relacionadas con la experiencia del

### **UX Designer**

## Municipalidad de Ucayali- Sanke Nomabo

Junio 2022 - Agosto 2022

Desarrolle en Figma una interfaz intuitiva y tuve la oportunidad de colaborar en la concepción, el desarrollo y el lanzamiento de una landig page diseñada para los artesanos shipibos

## **HABILIDADES**

- JavaScript
- NestJS
- React

- TypeScript
- Firebase
- Figma

- Node.js
- SQL
- L
- Canva

- Git
- NoSQL
- Angular

Python

ChatGPT

Web Components

- CSSHTML

rokemon

# Front-end Developer

linkedin.com/in/magentaparedes
paredesponcemagenta@gmail.com

Adquirí habilidades en trabajo en equipo, gestión de proyectos de desarrollo web, y el uso de tecnologías como JavaScript, HTML, CSS y Firebase.

Laboratoria (Feb - Jun 2023)

# 5

# Senati (2019 - 2023) Técnico Ingeniería de Software e IA

Especializada en la creación y optimización de sistemas informáticos mediante técnicas de inteligencia artificial.

# PROYECTOS

Pucallpa, Perú

Portafolio Dev +51 960876339

**EDUCACIÓN** 

### Movie Challengue-Junio 2023

Utilicé el marco de trabajo de React, enfocándome en su naturaleza reactiva y optimizando la reutilización de componentes en el proceso de desarrollo.

# MDN Links - Mayo 2023

Realice la creación de un algoritmo recursivo utilizando la función para leer directorios entre otros comandos de Node js

## Social Network - Abril 2023

Me desempeñe en la funcional del CRUD Garantizando el almacenamiento y recuperación de los datos. Trabaje con html/css, javascript, firebase y arquitectura basada en SPA.

### Data Lover - Marzo 2023

Me enfoqué en crear una interfaz de usuario atractiva e implementar la lógica de presentación y funcionalidad utilizando HTML, CSS, JavaScript y API Pokémon

# Card Validation - Febrero 2023

Me enfoque en crear una interfaz intuitiva y fácil de usar para ingresar y validar números de tarjetas de crédito, utilizando HTML, CSS, JavaScript y el algoritmo de Luhn.

## **IDIOMAS**

- Español
- Ingles Intermedio (B2)